# 库存股可以 0 价授予员工么？

提问人：blemig 时间：2021-10-24 23:33:07
大家好，请教一下
对于公司用自有资金从二级市场回购的股份，形成库存股之后， 可以 0 元的价格授予员工做股权激励么？（限制性股票）
问这个问题的原因是：公司增发新股，价格最低不能低于票面价格。 那么，对于库存股呢？库存股再次授予员工算不算是实质上的一种增发？对最低价格有要求么？
谢谢！

回答人：chenyiwei
根据《上市公司股权激励管理办法》（证监会令第 148 号）第二十三条：
上市公司在授予激励对象限制性股票时，应当确定授予价格或授予价格的确定方法。授予价格不得低于股票票面金额，且原则上不得低于下列价格较高者：
（一）股权激励计划草案公布前 1 个交易日的公司股票交易均价的50%；
（二）股权激励计划草案公布前 20 个交易日、 60 个交易日或者 120 个交易日的公司股票交易均价之一的50%。
上市公司采用其他方法确定限制性股票授予价格的，应当在股权激励计划中对定价依据及定价方式作出说明。